臺灣臺中地方法院交通事件裁定　　　 100年度交聲字第2955號
原處分機關　交通部公路總局臺中區監理所
受處分人　　劉崴妮
上列異議人即受處分人因違反道路交通管理處罰條例案件，對於
交通部公路總局臺中區監理所民國100年9月23日所為之處分（中
監違字第裁60-ZHC106056號裁決書），聲明異議，本院裁定如下
：
    主    文
異議駁回。
    理    由
一、原處分機關略以：異議人即受處分人(下稱異議人)劉崴妮所
    有車牌號碼9181-WH號自用小客車，於民國100年3月20日上
    午8時53分許，在國道公路三號南向346.9公里處，因「速限
    110公里，經雷達（射）測定行速為131公里，超速21公里」
    之違規，經內政部警政署國道公路警察局第八警察隊善化分
    隊以公警局交字第ZHC106056號舉發違反道路交通管理事件
    通知單逕行舉發。嗣原處分機關依道路交通管理處罰條例第
    33條第1項第1款、第63條第1項第1款(裁決書、移送書均漏
    載第1款)規定，裁處異議人罰鍰新臺幣(下同)5200元，並記
    違規點數1點等語。
二、異議意旨略以：伊於100年3月20日在國道三號被拍照舉發超
    速違規2張，但只收到1張罰單，並已於100年4月繳納3500元
    罰鍰。惟100年10月4日又收到第2張違規之罰單(應指裁決書
    )裁罰5200元，但當時伊並不知有遭舉發第2張違規，爰聲明
    異議等語。
三、按汽車行駛高速公路及快速公路，應依速限標誌指示，高速
    公路及快速公路交通管制規則第5條第1項前段定有明文。而
    汽車行駛於高速公路、快速公路或設站管制之道路，不遵使
    用限制、禁止、行車管制及管理事項之管制規則而有行車速
    度超過規定之最高速限或低於規定之最低速限行車速度者，
    處3000元以上6000元以下罰鍰，又汽車駕駛人有第33條第1
    項情形者，除依原條款處罰鍰外，並予記違規點數1點，道
    路交通管理處罰條例第33條第1項第1款、第63條第1項第1款
    亦分別定有明文。
四、次按處理違反道路交通管理事件，有關文書送達之程序，依
    行政程序法之規定，違反道路交通管理事件統一裁罰標準及
    處理細則第5條定有明文。而送達，於應受送達人之住居所
    、事務所或營業所為之，但在行政機關辦公處所或他處會晤
    應受送達人時，得於會晤處所為之；於應送達處所不獲會晤
    應受送達人時，得將文書付與有辨別事理能力之同居人、受
    雇人或應送達處所之接收郵件人員，行政程序法第72條第1
    項、第73條第1項分別定有明文。又受公寓大廈管理委員會
    僱用之管理員，其所服勞務包括為公寓大廈住戶接收文件，
    性質上應屬全體住戶之受雇人。郵政機關之郵務士送達文書
    於住所、居所、事務所或營業所，不獲會晤應受送達人，而
    將文書付與公寓大廈管理員者，為合法送達，至該管理員何
    時將文書轉交應受送達人，對已生之送達效力不受影響（最
    高法院97年度台抗字第624號裁定可資參照）。
五、經查:
(一)異議人劉崴妮所有車牌號碼9181-WH號自用小客車，於100年
    3月20日上午8時53分許，在國道公路三號南向346.9公里處
    ，因「速限110公里，經雷達（射）測定行速為131公里，超
    速21公里」之違規，經內政部警政署國道公路警察局第八警
    察隊善化分隊逕行舉發。嗣原處分機關於100年9月23日以中
    監違字第裁60-ZHC106056號裁決書，裁處異議人罰鍰5200元
    ，並記違規點數1點等情。有內政部警政署國道公路警察局
    舉發違反道路交通管理事件通知單、採證照片及上開裁決書
    各1份在卷可稽，此部分事實堪以認定。
(二)異議人自98年3月24日起即設籍於「臺中市○區○○○路745
    之7號8樓之2」，且迄其提起本件聲明異議之際，均無變遷
    紀錄，而該址亦經其於異議狀內自書為其住所無誤。又上開
    內政部警政署國道公路警察局公警局交字第ZHC106056號舉
    發違反道路交通管理事件通知單係以郵務掛號之方式，業於
    應到案日期(100年4月27日)前之100年3月30日由異議人之受
    雇人即上址之公寓大廈管理員蓋「文心及第收發章」代為收
    受等情，有異議人個人基本資料查詢結果、國內各類掛號郵
    件查單及前揭舉發違反道路交通管理事件通知單存根聯影本
    各1份附卷足參。揆諸前揭規定及說明，堪認上開舉發違反
    道路交通管理事件通知單，已符合行政程序法第73條第1項
    規定，為合法送達，並自異議人之受雇人收受之日即100年3
    月30日發生送達之效力。而交通違規件數繁多，送達不論係
    親自收受、補充送達（同居人、受雇人代收受）、寄存送達
    甚或公示送達，如屬有效之送達，則應受送達人之權益包括
    陳述意見之機會，業已受到保障，至於代收同居人或受雇人
    是否確實有轉交、應受送達人事實上是否知悉該公告或通知
    內容，則應由受送達人自行負責，尚難要求行政機關應負擔
    親自告知異議人之通知義務，否則上開法定送達方式，即形
    同具文。是上開舉發違反道路交通管理事件通知單業經合法
    送達予異議人，已生送達之效力。縱異議人實際上不知悉上
    開舉發違反道路交通管理事件通知單之內容，仍不影響原已
    發生之送達效力，故異議人上開所辯，洵不足採。另異議人
    本件違規事實之時間係100年3月20日上午8時53分許，地點
    則係在國道公路三號南向346.9公里處，與異議人所辯另案
    遭裁罰3500元罰鍰之違規時間、地點相異(該案違規時間為
    100年3月20日下午4時56分許，違規地點則係在國道公路三
    號北向284.1公里處，參卷附違規查詢報表)，非屬同一事件
    ，自不影響本案裁罰，附此敘明。
六、綜上所述，異議人所有上開車輛有行駛高速公路速度高過規
    定最高速限（20公里以上未滿40公里）之違規事實，事證明
    確，原處分機關依道路交通管理處罰條例第33條第1項第1款
    、第63條第1項第1款及違反道路交通管理事件統一裁罰基準
    表，裁處異議人5200元並記違規點數1點，並無違誤。是異
    議人聲明異議為無理由，本院應予駁回。
據上論斷，應依道路交通管理處罰條例第87條第2項，道路交通
事件處理辦法第18條前段，裁定如主文。
中    華    民    國   100    年    11    月    8     日
                      交通法庭  法  官  林慧欣
以上正本證明與原本無異。
如不服本裁定，應於收受送達後5日內向本院提出抗告狀。（應
附繕本）
                                書記官  鄭淑英
中    華    民    國   100    年    11    月    8     日